# 请教陈老师，企业年金～谢谢！

提问人：心海拂清风 时间：2014-11-15 22:54:38
陈老师，您好！企业年金中企业缴费的部分使用 9 号准则，适用九号的那个?他和设定收益计划有何区别?谢谢！

回答人：chenyiwei
目前根据《企业年金试行办法》批准的企业年金计划都属于设定提存计划性质，因此只需在发生缴纳义务时，将企业负担的这部分缴费计入成本、费用即可，不需要精算。

提问人：心海拂清风 时间：2014-11-16 09:49:07
企业年金计划现在和职工薪酬是不是有重复的地方?当初与企业年金的目的主要是什么呢？谢谢！

回答人：chenyiwei
企业年金属于补充养老计划，是对社会统筹的基本养老保险的补充。